【裁判字號】    94,訴,3084
【裁判日期】    950428
【裁判案由】    毒品危害防制條例
【裁判全文】
臺灣板橋地方法院刑事判決              94年度訴字第3084號
公  訴  人  臺灣板橋地方法院檢察署檢察官
被      告  甲○○
                    （另案於臺灣雲林監獄執行中）
上列被告因毒品危害防制條例案件，經檢察官提起公訴（94年度
毒偵字第3801號），本院於準備程序進行中，被告就被訴事實為
有罪之陳述，經告知被告簡式審判程序之旨，並聽取當事人之意
見後，裁定進行簡式審判程序判決如下：
    主  文
甲○○連續施用第一級毒品，累犯，處有期徒刑拾月，扣案海洛
因壹包（不含外包裝袋，鑑驗淨重零點貳公克）沒收銷燬之，
扣案海洛因外包裝袋壹只沒收。
    事  實
一、甲○○曾於民國87年間因轉讓毒品案件，經臺灣高等法院以
    89年度上訴字第490 號判決判處有期徒刑10月確定；另因施
    用毒品案件，經臺灣高等法院以90年度上易字第10號判決判
    處有期徒刑7 月確定；經檢察官聲請定其應執行刑有期徒刑
    1 年5 月，執行至91年7 月9 日假釋出監，至91年8 月20日
    假釋期滿執行完畢（本案構成累犯）。甲○○曾於87年間因
    施用毒品案件，經本院以87年度毒聲字第3357號裁定送觀察
    、勒戒後，認無繼續施用毒品之傾向，經臺灣板橋地方法院
    檢察署檢察官以87年度偵字第25882 號、第25942 號為不起
    訴處分；甲○○又施用毒品，經本院以88年度毒聲字第1437
    號裁定送觀察、勒戒後，認有繼續施用毒品之傾向，再經本
    院以88年度毒聲字第2182號裁定令入戒治處所施以強制戒治
    ，於89年2 月25日期滿，經臺灣板橋地方法院檢察署檢察官
    以89年度戒毒偵字第196 號不起訴處分確定。甲○○又於89
    年間因施用毒品，經本院以89年度毒聲字第5012號裁定令入
    戒治處所施以強制戒治，於90年5 月15日停止戒治，至同年
    9 月4 日停止戒治期滿未經撤銷而執行完畢。
二、甲○○不知悔改，於前開有期徒刑及強制戒治執行完畢後之
    5 年以內，又基於施用第一級毒品之概括犯意，於94年2 月
    間之某日起，至94年7 月6 日之某時止，連續多次以吸食器
    內放置海洛因粉末燒烤吸取煙氣之方式，施用第一級毒品海
    洛因。嗣經警於94年7 月7 日下午4 時許，在臺北縣中和市
    ○○街59號4 樓當場查獲，並扣得改造手槍1 把（由檢察官
    另案偵辦中）、海洛因1 包（鑑驗淨重0.23公克）及甲基安
    非他命4 包（1.66公克，施用第二級毒品部分另經檢察官為
    不起訴處分）、注射針筒2 支及吸食器1 組等物品。
三、案經臺北縣政府警察局新莊分局報請臺灣板橋地方法院檢察
    署檢察官偵查起訴。
    理  由
一、按依刑事訴訟法第284 條之1 之規定，除簡式審判程序及簡
    易程序案件外，第一審應行合議審判，復依同法第273 條之
    1 第1 項之規定，除被告所犯為死刑、無期徒刑、最輕本刑
    為三年以上有期徒刑之罪或高等法院管轄第一審案件者外，
    於第一次審判期日前之準備程序進行中，被告先就被訴事實
    為有罪之陳述時，審判長得告知被告簡式審判程序之旨，並
    聽取當事人、代理人、辯護人及輔佐人之意見後，裁定進行
    簡式審判程序。查被告甲○○所犯係死刑、無期徒刑、最輕
    本刑為3 年以上有期徒刑以外之罪，其於準備程序中就被訴
    之事實為有罪陳述，經法官告知簡式審判程序之旨，並聽取
    公訴人、被告之意見後，業經本院合議庭依上開修正公布施
    行之刑事訴訟法規定裁定由受命法官獨任進行簡式審判程序
    ，合先敘明。
二、上揭犯罪事實，業據被告於本院訊問中坦承不諱。而被告於
    上開時、地經警查獲時所採集之尿液檢體，經臺灣檢驗科技
    股份公司檢驗，結果呈鴉片類陽性反應，有臺灣檢驗科技股
    份有限公司出具之濫用藥物尿液檢驗報告為證。扣案之海洛
    因1 包，亦經鑑認明確，有法務部調查局94年12月23日調科
    壹字第060010773 號鑑定通知書在卷為證，堪信被告之自白
    為實。又被告於本院第一次準備程序中，雖辯稱：係將海洛
    因與甲基安非他命混合施用云云（見本院95年1 月13日準備
    程序筆錄），惟經本院調取扣案吸食器送請法務部調查局鑑
    定後，上開吸食器內僅有甲基安非他命成分殘留，並未驗得
    海洛因殘餘成分，有該局調科壹字第09522211240 號檢驗通
    知書在卷可參，經本院提示上開檢驗通知書後，被告即改稱
    ：並未經海洛因與甲基安非他命混合施用等語（見本院95年
    4 月18日準備程序筆錄第3 頁）。參以上開檢驗結果，應以
    被告於第二次準備程序中之自白與事證相符，堪以採信，其
    於第一次準備程序中所述，僅為避就卸責之詞，自不足採。
    又被告曾經於89年間因施用毒品，經本院以89年度毒聲字第
    5012號裁定令入戒治處所施以強制戒治，於90年5 月15日停
    止戒治，至同年9 月4 日停止戒治期滿未經撤銷而執行完畢
    ，有卷附之臺灣高等法院被告前案紀錄表1 份為憑，足證被
    告於上開強制戒治執行完畢之後，5 年內再犯本案施用毒品
    罪行。本案事證已臻明確，被告犯行洵堪認定，自應依法論
    科。
三、核被告所為，係犯毒品危害防制條例第10條第1 項之施用第
    一級毒品罪。被告施用前、後持有第一級毒品海洛因之低度
    行為，為其施用之高度行為所吸收，不另論罪。被告多次施
    用海洛因之犯行，時間緊接、方法相同、觸犯構成要件相同
    之罪名，顯係基於概括犯意為之，應論以連續犯，並依法加
    重其刑。被告有事實欄所載之執行紀錄，有臺灣高等法院被
    告前案紀錄表在卷可稽，其於有期徒刑執行完畢後5 年以內
    ，再犯本件有期徒刑以上之罪，為累犯，應依法遞加重其刑
    。爰審酌被告屢涉毒品犯罪不改，並酌其犯罪動機、目的、
    手段、品行、智識程度、所生危害及犯罪後之態度等一切情
    狀，量處如主文所示之刑。扣案海洛因1 包（不含外包裝袋
    ，鑑驗淨重0.23公克），為當場查獲之毒品，不問屬犯人與
    否，應宣告沒收銷燬。上開海洛因外包裝袋，則為被告所有
    供犯罪所用，應宣告沒收。至於扣案注射針筒、吸食器等物
    ，則與被告施用第一級毒品之行為無涉，非供本件犯罪所用
    ，自不另為沒收之宣告，附此敘明。
據上論斷，應依刑事訴訟法第273 條之1 第1 項、第299 條第1
項前段，毒品危害防制條例第10條第1 項、第23條第2 項、第18
條第1 項前段，刑法第11條前段、第56條、第47條、第38條第1
項第2 款，判決如主文。
本案經檢察官陳孟黎到庭執行職務。
中    華    民    國    95    年    4     月    28    日
                    刑事第十一庭    法  官  林漢強
上正本證明與原本無異。
如不服本判決，應於判決送達後10日內，向本院提出上訴狀。
                                    書記官  曾千庭
中    華    民    國    95    年    4     月    28    日
附錄本案論罪科刑法條全文：
毒品危害防制條例第10條
施用第一級毒品者，處六月以上五年以下有期徒刑。
施用第二級毒品者，處三年以下有期徒刑。


司法院資訊處製作；財團法人民間司法改革基金會備份。
